【裁判字號】    99,訴,934
【裁判日期】    990818
【裁判案由】    妨害風化
【裁判全文】
臺灣高雄地方法院刑事判決               99年度訴字第934號
公  訴  人  臺灣高雄地方法院檢察署檢察官
被      告  甲○○
上列被告因妨害風化案件，經檢察官提起公訴（99年度偵字第
11077 號），本院判決如下：
    主  文
甲○○犯圖利容留性交罪，處有期徒刑參月，如易科罰金，以新
臺幣壹仟元折算壹日。
    事  實
一、甲○○係址設高雄市左營區○○○路211 號理髮店之負責人
    ，負責管理店內財務，竟意圖營利，基於使成年女子與男客
    為猥褻、性交行為而容留、媒介之犯意，自民國99年2 月上
    旬僱用乙○○為服務小姐，在上址店內與不特定男客從事性
    交易，其方式係男客登門消費，而由服務小姐以手按摩男客
    之生殖器直至男客射精為止等手淫行為（俗稱打手槍），或
    由小姐與男客為性交行為，每1 小時向每位男客收取按摩費
    用新臺幣（下同）1,000 元不等之費用，再由小姐與店家以
    七三方式拆帳，而於99年3 月24日15時許，男客丙○○前來
    消費，由乙○○負責接待，並在上址包廂內替丙○○從事手
    淫之猥褻行為及由丙○○將手指插入乙○○生殖器之性交行
    為。嗣於同日16時許，為警實施臨檢，當場查獲乙○○與丙○○從事上開性交易，始悉上情。
二、案經高雄市政府警察局左營分局移送臺灣高雄地方法院檢察
    署檢察官偵查起訴。
    理  由
壹、證據能力部分：
    按被告以外之人於審判外之陳述，雖不符前4 條之規定，而
    經當事人於審判程式同意作為證據，法院審酌該言詞陳述或
    書面陳述作成時之情況，認為適當者，亦得為證據，刑事訴
    訟法第159 條之5 第1 項定有明文。檢察官及被告於本院準
    備程序時，除依刑事訴訟法第159 條之2 至159 條之4 規定
    得為證據者外，均表示同意下列所引之傳聞證據作為證據。
    本院斟酌上開證據並無違法取得之情事，亦無證明力明顯過
    低之情形，依各該審判外供述證據製作當時之過程、內容、
    功能等情況，加以綜合判斷，認具備合法可信之適當性保障
    ，認為作為認定被告犯罪有無之證據亦屬適當，是均得作為
    證據。
貳、認定被告犯罪之證據及理由：
一、訊據被告甲○○固坦承為上開理髮店之負責人，並僱用乙○○擔任服務小姐等事實，惟矢口否認有何上開犯行，辯稱：
    伊僱用乙○○在店裡負責理髮，並未提供性交易；當天伊沒
    有向客人收取任何金額，是警員要伊收的，收的1,000 元已
    經與乙○○拆帳了云云。
二、經查：
  (一)被告係址設高雄市左營區○○○路211號理髮店之負責人，
    並僱用乙○○擔任服務小姐之事實，業據被告供述在卷（見
    偵卷第6 頁），核與證人乙○○之證述相符（見本院訴字卷
    第20頁），應堪認定。
  (二)證人即男客丙○○於99年3月24日15時許，前往上址理髮店
    消費，由服務小姐乙○○接待，約定按摩1 小時600 元，外
    加性交易服務400 元，共1,000 元後，乙○○即帶丙○○至
    店內包廂內，由乙○○替丙○○從事手淫之猥褻行為及由丙○○將手指插入乙○○生殖器之性交行為，嗣於同日16時許
    ，為警方前往臨檢而查獲等情，業據證人丙○○於警詢證述
    甚詳（見偵卷第13、14頁）。雖證人即服務小姐乙○○於本
    院審理時否認有為丙○○從事手淫、性交等行為，惟衡諸證
    人乙○○本身即為從事性交易行為之人，且為被告雇用之人
    ，難免有卸責及迴護被告之心態存在，反觀證人丙○○僅為
    前往該店消費之顧客，且與被告、證人乙○○間並無仇隙及
    利害關係，實無設詞誣陷被告、證人乙○○之動機；又苟證
    人丙○○倘無為上開性交易之情事，自無須為上揭證述，而
    無端連累被告。兩相比較下，應以證人丙○○之證述較為可
    採。從而，證人乙○○確於上開時、地，約定以1,000 元之
    價額與證人丙○○為上揭猥褻及性交之性交易行為無疑。
  (三)證人即當天前往臨檢之員警丁○○於本院審理時證稱：因為
    在99年3 月24日前3 、4 天或1 週前，有人以電話檢舉，伊
    在99年3 月23日有先喬裝成客人去探訪，進去後，伊說要按
    摩，問說怎麼消費，有位小姐邊將伊帶到包廂，邊跟伊介紹
    說她們有做半套性交易，包含按摩及半套性交易費用是1 小
    時1,000 元，伊得知後就藉故離開，回去報告長官後，隔天
    就去取締；取締當天14時許，伊等就在上址理髮店對面的土
    地公廟等，看到有一位男客進去後，約等40分鐘才進去臨檢
    ；因伊前一天有來過，所以伊進去後表明身分就直接走到包
    廂，門打開就看到乙○○與男客在裡面，男客躺在床上，乙○○當時要趕快走出包廂；伊確定乙○○是幫男客服務的人
    ；伊問男客時，他有承認是來做性交易的，他說小姐有幫他
    做完性交易；伊等在現場找證據，男客就說小姐拿出去丟了
    ，伊等後來就在廁所找出扣案的濕紙巾；男客丙○○警詢筆
    錄是伊製作的，丙○○說有摸服務小姐，然後有用手插入服
    務小姐的生殖器等語（見本院訴字卷第39～49頁）。被告並
    承認證人丁○○臨檢前一天有去其店內（見本院訴字卷第45
    頁），又證人丁○○本身為執法人員，當知虛偽證述應負之
    刑責，其業已具結作證，信無冒偽證罪責而設詞構陷被告之
    理，是其證言堪可採信。此外，復有高雄市政府警察局左營
    分局臨檢紀錄表、扣押筆錄、扣押物品目錄表、現場照片在
    卷可稽（見偵卷第15～18、20～22、24～28頁），足認當日
    於警方臨檢時，證人乙○○與丙○○確已完成上揭性交易之
    事實堪以認定。
  (四)證人乙○○於本院審理時證稱：伊是去那邊是從事理髮的，
    不是去按摩的；當天她們剛好在忙，有的去帶小孩，只剩伊
    一個人，伊就幫忙客串一下指壓；當天男客人來時被告不在
    等語（見本院訴字卷第20～37頁）。然被告供稱：案發當時
    伊是在其中一間包廂睡覺，乙○○以為伊出去，當天男客來
    時，伊請的另一位小姐欣怡（音譯）也在等語（見本院訴字
    卷第38頁），二者所述不符，本院參酌證人丁○○於本院審
    理時證稱：當天伊等在理髮店對面埋伏時，看到店裡面有2
    、3 個小姐在客廳走來走去等語（見本院訴字卷第41頁），
    足徵該日店內並非只有證人乙○○1 人獨自在店內，尚有其
    他服務小姐在場。另證人乙○○於本院審理時證稱：當時客
    人進來是說要指壓，伊是用手純指壓，按摩客人的頭、肩膀
    、手腳，好像沒有用精油等東西按摩；指壓時間約1 小時，
    費用600 元；伊沒有受過指壓訓練，在99年3 月24日之前，
    伊只幫過被查獲的男客指壓而已；1,000 元是按摩低消，為
    何低消1,000 元，因為伊剛去那邊沒多久，伊也不太瞭解；
    純理髮1 次200 元，加洗頭250 元，加刮臉、掏耳朵300 元
    ；當時男客人有對伊說一些沒禮貌的話，動作上也對伊不禮
    貌，他說很久沒有碰過女人了，想抱伊，當時伊很緊張，會
    怕，因為伊也不能得罪客人；男客人沒有抱伊，他也很緊張
    ；當時伊很緊張，男客人就衝過來抱伊一下，然後他就自慰
    ，他自慰時有無抱著伊，因為當時伊很緊張，記不太清楚；
    男客人自慰完，是伊去店內公用的廁所拿濕紙巾給他擦拭，
    擦完後伊再將濕紙巾拿去店內公用的廁所垃圾桶丟等語（見
    本院訴字卷第21～28、32～37頁），雖證稱當日男客係自慰
    射精，然對男客自慰之過程卻無法清楚說明，且證述前後不
    一；又依據現場照片，上址店內之包廂房門均為活動拉門，
    並未上鎖，衡情，倘若真係遭丙○○突如其來要求為性行為
    等不禮貌舉動，為免得罪客人，則可藉故先行離開現場，反
    卻留在原地觀看，甚而讓丙○○手淫直到射精，且事後並至
    包廂外之廁所處拿取濕紙巾供丙○○擦拭，並將擦拭後之濕
    紙巾拿至廁所垃圾桶丟棄，而非請丙○○自行至廁所擦拭處
    理，所為顯悖於常情；又證人乙○○既然係受僱從事理髮工
    作，且其未曾受過指壓按摩訓練，之前亦無幫人指壓之經驗
    ，而該店當時尚有其他服務小姐在場，男客丙○○進門即稱
    要指壓服務，則毫無為人指壓經驗之證人乙○○即應商請其
    他服務小姐為丙○○服務，倘非所服務項目實非單純指壓，
    其豈有冒遭客人指責技術不佳之風險，自行為客人服務；再
    者，證人乙○○對於該店理髮之價格均能詳予說明，然對該
    店按摩1 小時600 元，何以需收費1,000 元，及低消為何為
    1,000 元等情，均無法做說明，顯見證人乙○○上開證述應
    有避重就輕、迴護被告之嫌，故其上開所述，尚難採為有利
    被告之認定。佐以被告當日亦在場，且包廂之活動拉門隔音
    不佳，倘證人乙○○未得被告容許，豈敢與客人進行性交易
    ，並願罹受社會秩序維護法之罰責及拖累被告之風險，而與
    丙○○為性交易，足見本件之性交易行為，應係經被告認許
    無疑，被告自無諉為不知之理。
  (五)本案查獲當時，男客丙○○1, 000之費用尚未給付，然事後
    在員警將其帶離現場至派出所製作筆錄前，已給付1,000 元
    與被告等情，業據證人丁○○於本院審理時證述明確（見本
    院訴字卷第50頁），被告亦自承當日有收取1,000 元，且已
    將其中700 元分給乙○○等情（見本院訴字卷第51頁），核
    與證人乙○○證述相符（見本院訴字卷第27頁），足證當日
    丙○○與乙○○性交易之費用確為1,000 元無訛，且丙○○
    事後業已支付1,000 元與被告，被告即與乙○○拆帳，自行
    收取3 成費用，餘由證人乙○○收取。被告雖辯稱1,000 元
    係臨檢時員警要求其收受等語，然按意圖使男女與他人性交
    或猥褻之行為，而容留或媒介以營利者，其處罰之對象為容
    留或媒介之人，犯罪構成要件乃以行為人主觀上有營利及使
    男女與他人為性交或猥褻行為之犯意，客觀上有容留或媒介
    之行為為已足，屬於形式犯，因此行為人只要以營利為目的
    ，有使男女與他人為性交或猥褻行為之意圖，而著手容留或
    媒介行為，即構成犯罪，亦不以行為人取得財物或利益，始
    足當之，最高法院98年度臺上字第862 號判決可資參照，故
    不論本件性交易之費用1,000 元被告係如何收取及丙○○係
    何時交付與被告，對被告上開犯行均無影響。從而，被告既
    經營該店並向客人收取性交易費用，主觀上自有營利意圖，
    亦看認定。
  (六)綜上所述，被告所辯均不足採。本件事證明確，被告上開犯
    行堪予認定，應依法論科。
參、論罪科刑：
一、按性交者，謂非基於正當目的所為以性器以外之其他身體部
    位進入他人之性器，或使之接合之行為，刑法第10條第5 項
    第2 款著有明文。次按刑法第231 條第1 項所稱「媒介」，
    係指居間介紹，使男女因行為人之介紹牽線行為而與他人為
    性交；容留指提供為性交之場所而言（最高法院94年度臺上
    字第6002號判決要旨足參），被告開設上址理髮店並擔任負
    責人，提供客人上門消費之機會，並提供店內包廂，使客人
    與店內服務小姐在包廂內從事性交易，所為即該當媒介與容
    留行為。是核被告所為，係犯刑法第231 條第1 項之意圖使
    女子與他人為性交之行為而容留以營利罪。被告媒介復容留
    女子與男客為性交之行為，其媒介之低度行為為容留之高度
    行為所吸收，不另論罪。公訴意旨認被告所為係容留女子與
    他人為猥褻之行為，然證人丙○○證述其有撫摸並將手指插
    入乙○○生殖器內之行為明確，所為已屬性交，公訴意旨所
    指，容有誤會，然因涉犯之法條同為刑法第231 條第1 項，
    而無變更起訴法條之必要，附此敘明。
二、爰審酌被告明知政府執法單位極力掃蕩色情，以端正社會風
    氣，仍無視三令五申，甘為貪圖不法利益，而為前開犯行，
    助長社會不良風氣、敗壞善良風俗，行為實有可議之處，然
    念及其無前科紀錄，素行良好，所容留之對象為有思辨能力
    之成年人，所造成之危害有限等一切情狀，量處如主文所示
    之刑，並諭知易科罰金之折算標準。扣案沾有精液之濕紙巾
    1 張，為性交易後男客擦拭所用，為應廢棄之物，爰不予宣
    告沒收，併予敘明。
據上論斷，應依刑事訴訟法第299 條第1 項前段，刑法第231 條
第1 項前段、第41條第1 項，刑法施行法第1 條之1 ，判決如主
文。
本案經檢察官李怡增到庭執行職務。
中    華    民    國    99    年    8     月    18    日
                  刑事第十六庭  審判長法  官  曾逸誠
                                      法  官  林柏壽
                                      法  官  王靖茹
以上正本證明與原本無異。
如不服本判決，應於收受判決後10日內向本院提出上訴書狀，並
應敘述具體理由。其未敘述上訴理由者，應於上訴期間屆滿後20
日內向本院補提理由書（均須按他造當事人之人數附繕本）「切
勿逕送上級法院」。
中    華    民    國    99    年    8     月    18    日
                                      書記官  陳鈺甯
附錄本案論罪科刑法條：
《中華民國刑法第231條第1項》
意圖使男女與他人為性交或猥褻之行為，而引誘、容留或媒介以
營利者，處5 年以下有期徒刑，得併科10萬元以下罰金。以詐術
犯之者，亦同。

司法院資訊處製作；財團法人民間司法改革基金會備份。
